【裁判字號】    89,易,3774
【裁判日期】    891020
【裁判案由】    違反就業服務法
【裁判全文】
臺灣高雄地方法院刑事判決                        八十九年度易字第三七七四號
    公  訴  人  臺灣高雄地方法院檢察署檢察官
    被      告  乙○○
    被      告  甲○○○
右列被告等因違反就業服務法案件，經檢察官提起公訴（八十九年度偵字第一三二四
八號），本院判決如左：
    主  文
乙○○違反雇主不得以本人名義聘僱外國人為他人工作之規定，其聘僱人數為壹人，
處拘役拾日，如易科罰金，以佰元折算壹日，緩刑貳年。
甲○○○違反雇主不得未經許可聘僱他人所申請聘僱之外國人之規定，其聘僱人數為
壹人，處拘役拾日，如易科罰金，以佰元折算壹日，緩刑貳年。
    事  實
一、乙○○於民國八十九年四月初申請菲律賓人KITAB ARNOLD BUGTONG（下簡稱ARNO
    LD）擔任監護工，而甲○○○則在高雄縣美濃鎮○○里○○路對面土地經營椰子
    之種植。乙○○明知僱主不得以聘僱外國人為他人工作，甲○○○明知未經許可
    不得聘僱他人所申請聘僱之外國人。詎甲○○○為採收前揭椰子園內之椰子，竟
    於八十九年四月十四日起，以每月新臺幣（下同）一萬五千元代價，聘僱以乙○
    ○名義聘僱之ARNOLD在前揭椰園內採收椰子。嗣於八十九年四月二十八日下午四
    時十分許，ARNOLD在前揭椰園內工作為警當場查獲。
二、案經高雄縣警察局旗山分局報請臺灣高雄地方法院檢察署檢察官偵查起訴。
    理  由
一、被告乙○○、羅秀雲均否認前揭犯行，乙○○辯稱：那天是星期天，我請的菲勞
    是去找羅秀雲的菲勞朋友云云。羅秀雲亦辯稱：警察查獲那天，乙○○請的菲勞
    來我家找我聘僱的菲勞，那二位菲勞委託我載他們去看椰園，因為他們對椰子採
    收都有專長，我沒有要他們採收椰子云云。惟查羅秀雲向乙○○調借ARNOLD，並
    以每月一萬五千元代價僱用該菲勞在前揭椰園採椰一節，已據ARNOLD及被告羅秀
    雲於警訊中陳述綦詳，而ARNOLD被警查獲時據歷簿記載為星期五非屬星期假日，
    被告二人辯解顯屬卸責之詞而不可採，被告二人罪證明確，犯行洵可認定。
二、核被告乙○○所為，係違反就業服務法第五十三條第二款之規定，以本人名義聘
    僱外國人為他人工作，其聘僱人數為一人，應依同法第五十八條第一項前段論罪
    。核被告羅秀雲所為，係違反就業服務法第五十三條第三款之規定，未經許可聘
    僱他人所申請聘僱之外國人之規定，其聘僱人數為一人，亦應依同法第五十八條
    第一項前段論罪。爰審酌被告乙○○、羅秀雲犯罪之動機、目的、影響主管機關
    對於外籍勞工管理尚輕等一切情狀，各量處如主文所示之刑，併均諭知易科罰金
    之折算標準。又被告二人前均未曾受有期徒刑以上刑之宣告，分別有本院被告全
    國前案紀錄表各一紙在卷可稽，經此次懲處後當知警惕，應均無再犯之虞，本院
    認宣告之刑，以暫不執行為適當，併均宣告緩刑二年，以勵自新。
據上論斷，應依刑事訴訟法第二百九十九條第一項前段，就業服務法第五十八條第一
項前段，刑法第十一條前段、第四十一條、第七十四條第一款，罰金罰鍰提高標準條
例第二條，判決如主文。
本案經檢察官鍾忠孝到庭執行職務。
中    華    民    國      八十九      年      十      月      二十      日
                                臺灣高雄地方法院刑事第三庭
                                    法  官  周  志  賢
右正本證明與原本無異。
如不服本判決，應於判決送達後十日內，向本院提出上訴狀。
                                    書記官  黃  順  命
中    華    民    國      八十九      年      十      月      二十      日
附錄本判決論罪之法條
就業服務法第五十八條第一項前段：
  違反第五十三條第一款、第二款或第三款規定，其聘僱或留用人數為一人者，處六
  月以下有期徒刑、拘役或科或併科新臺幣九萬元以下罰金；其聘僱或留用人數為二
  人以上者，處三年以下有期徒刑、拘役或科或併科新臺幣三十萬元以下罰金。


司法院資訊處製作；財團法人民間司法改革基金會備份。
